【裁判字號】    97,易,1787
【裁判日期】    970707
【裁判案由】    恐嚇
【裁判全文】
臺灣臺中地方法院刑事判決              97年度易字第1787號
公  訴  人  臺灣臺中地方法院檢察署檢察官
被      告  戊○○
上列被告因恐嚇案件，經檢察官提起公訴（九十七年度偵字第四
二九二號），本院判決如下：
    主    文
戊○○以加害生命之事，恐嚇他人致生危害於安全，處有期徒刑
陸月，如易科罰金，以新臺幣壹仟元折算壹日。
扣案未具殺傷力之空氣槍壹支（含彈匣壹個，槍支管制編號0000
000000），沒收。
    犯罪事實
一、戊○○於民國（下同）九十七年一月九日上午十時許，在臺
    灣臺中地方法院檢察署司法大廈一樓「為民服務中心」，查
    詢其被訴妨害家庭案件（臺灣臺中地方法院檢察署九十六年
    度偵字第二四六九七號）進行程度，由臺灣臺中地方法院檢
    察署書記官甲○○在現場為其服務，並向其解釋稱：其所涉
    及之該案件，雖經臺灣臺中地方法院檢察署檢察官為不起訴
    處分，然因告訴人已依法聲請再議，故該案件仍未確定等語
    ，甲○○且提供該案件聲議案號之資料以供參考。詎戊○○
    聞畢，竟因而心生不滿，認為司法不公，乃基於恐嚇危害安
    全之犯意，以加害生命之事向甲○○恐嚇稱：「我拿這個要
    死，不要緊，檢察官要判幾年都沒關係，我有槍，我會叫他
    吃幾顆子彈」、「不要以為我不敢，我有準備槍及武器」、
    「將來如果判決對我不利，我會拼一場。」等語（以上均為
    臺語）。然因現場民眾眾多，且甲○○本以為戊○○僅係一
    時不滿、要發洩情緒而已，遂不以為意，並欲待其他事情處
    理完畢後，再行安撫戊○○。未料，此舉更加激怒戊○○，
    戊○○遂將其所攜帶之手提袋（可側背之背包）放至甲○○
    所服務之櫃檯位置上，並自該手提袋內取出所有未具殺傷力
    之空氣槍一支（含彈匣一個），且手持該空氣槍在甲○○面
    前擺晃，以亮槍之姿，向甲○○恐嚇稱：「要看槍嗎？槍在
    這裡。」等語。至此，甲○○方察覺戊○○並非僅係單純抱
    怨，而係確有準備武器，且已公然攜至臺灣臺中地方法院檢
    察署，對司法機關之敵意已非小覷，顯見戊○○所稱之上揭
    言語實非玩笑之詞，由於該空氣槍之外型酷似真槍，加以甲
    ○○本身並非槍彈之鑑識專業人員，於戊○○亮槍之時，無
    法辨別戊○○所持之空氣槍真假，遂直覺認為戊○○所持之
    空氣槍為真槍，復因戊○○之上揭恐嚇言語，頓時使甲○○
    心生畏懼並因而驚嚇不已，致生危害於安全，而在未能及時
    反應之際，戊○○已迅速將該空氣槍放回手提袋中，隨即離
    去。嗣經臺灣臺中地方法院檢察署檢察官指揮臺中市警察局
    於九十七年一月十七日，持本院所核發之搜索票（九十七年
    度聲搜字第二一四號），前往戊○○位於臺中縣豐原市○村
    路四十四巷六號住處搜索，並當場扣得戊○○所有供本件犯
    罪所用未具殺傷力之空氣槍一支（含彈匣一個，槍支管制編
    號0000000000）。
二、案經臺中市警察局移請臺灣臺中地方法院檢察署檢察官偵查
    起訴。
    理    由
一、按被告以外之人於偵查中向檢察官所為陳述，除顯有不可信
    之情況者外，得為證據，刑事訴訟法第一百五十九條之一第
    二項定有明文。蓋因檢察官與法官同為司法官署，且檢察官
    代表國家偵查犯罪，依法有訊問被告、證人及鑑定人之權力
    ，且須對被告有利、不利之情形均應注意；況徵諸實務運作
    ，檢察官實施刑事偵查程序，亦能恪遵法定程序之要求，不
    致有違法取證情事且可信度極高，是被告以外之人前於偵查
    中已具結而為證述，除反對該項供述得具有證據能力之一方
    ，已釋明「顯有不可信之情況」之理由外，不宜以該證人未
    能於審判中接受他造之反對詰問為由，即遽指該證人於偵查
    中之陳述不具證據能力，方符前揭法條之立法意旨。是證人
    即被害人甲○○、證人乙○、丁○○分別於檢察官偵查中所
    為陳述，均係以證人之身份，經檢察官告以具結之義務及偽
    證之處罰，並由其具結，而於負擔偽證罪之處罰心理下所為
    ，且經具結擔保其證述之真實性，又上揭證人於檢察官訊問
    時之證述，並無證據顯示係遭受強暴、脅迫、詐欺、利誘等
    外力干擾情形或在影響其心理狀況，致妨礙其自由陳述等顯
    不可信之情況下所為；又被告亦均未曾提及檢察官在偵查時
    ，有任何不法取供之情形，是客觀上並無顯不可信之情況，
    上揭證人於偵查中之證言，自均具有證據能力，合先敘明。
二、訊之被告固坦承於九十七年一月九日上午十時許，在臺灣臺
    中地方法院檢察署司法大廈一樓「為民服務中心」，查詢其
    被訴妨害家庭案件（臺灣臺中地方法院檢察署九十六年度偵
    字第二四六九七號）進行程度，由臺灣臺中地方法院檢察署
    書記官甲○○在現場為其服務等情，然矢口否認有何恐嚇危
    害安全犯行，辯稱：甲○○只告訴伊該案已不起訴處分，並
    沒有向伊說告訴人有再議，亦未拿參考資料給伊，當時伊也
    沒有講「我拿這個要死，不要緊，檢察官要判幾年都沒關係
    ，我有槍，我會叫他吃幾顆子彈」、「不要以為我不敢，我
    有準備槍及武器」、「將來如果判決對我不利，我會拼一場
    。」等語。伊是跟甲○○說現在外面很亂，伊手提袋裡面有
    一把假槍，並當場拿出來給甲○○看，伊說這種槍在外面也
    有人會改造應該禁止，沒有殺傷力，在外面也曾經有證人出
    庭後，被人開槍殺死，又跟該書記官講檢察官偵辦伊這個案
    子，一直在拖案，伊有打電話給檢察長的秘書、政風室、研
    考科等單位，伊兒子及太太現下落不明，弄得家裡雞犬不寧
    等語，再來伊就將該槍放到手提袋裡，隨即離開云云。惟查
    上揭犯罪事實，業據證人即被害人甲○○於偵查中、本院審
    理時具結指證述綦詳，核與證人乙○於偵查中、本院審理時
    具結證述及證人丁○○於偵查中具結證述之情節相符，並有
    臺灣臺中地方法院檢察署檢察官九十六年度偵字第二四六九
    七號不起訴處分書一份、臺灣臺中地方法院檢察署司法大廈
    一樓「為民服務中心平面圖」一紙、被害人甲○○之職務報
    告二份、本院搜索票影本一紙、臺中市警察局搜索扣押筆錄
    及扣押物品目錄表影本各一份、查獲槍枝現場照片四張附卷
    與被告所有上開空氣槍一支（含彈匣一個）扣案可資佐證。
    且扣案之上開空氣槍一支（含彈匣一個，槍支管制編號0000
    000000）經送請內政部警政署刑事警察局鑑定結果，係氣體
    動力式槍枝，以填充氣體為發射動力，經檢視，槍枝扳機功
    能損壞，無法發射彈丸，認不具殺傷力，有該局九十七年三
    月二十七日刑鑑字第0970026950號槍彈鑑定書一份附卷可稽
    。是被告上開所辯，無非事後卸責之詞，不足採信，事證明
    確，其犯行堪以認定。
三、核被告戊○○所為，係犯刑法第三百零五條之以加害生命之
    事，恐嚇他人致生危害於安全罪。爰審酌被告就其於司法機
    關之訴訟案件，不思依合法之途徑主張權利，竟以暴力恐嚇
    之言行，加諸於為其服務之司法人員，實嚴重危害司法威信
    ，及其犯罪之動機、目的、手段、對司法機關所生危害，與
    犯罪後否認犯行，態度尚非良好等一切情狀，量處如主文所
    示之刑，並諭知易科罰金之折算標準，以示懲儆。公訴意旨
    請求量處被告有期徒刑一年，本院認尚屬過重，應處以如主
    文所示之刑為適當，併此敘明。扣案未具殺傷力之空氣槍一
    支（含彈匣一個，槍支管制編號0000000000），係被告所有
    ，已據其供明在卷，且為其供本件犯罪所用之物，依法併予
    宣告沒收。
四、據上論斷，應依刑事訴訟法第二百九十九條第一項前段，刑
    法第三百零五條、第四十一條第一項前段、第三十八條第一
    項第二款，刑法施行法第一條之一，判決如主文。
本案經檢察官丙○○到庭執行職務。
中    華    民    國    97    年    7     月    7     日
                  刑事第一庭    法  官  朱光國
上正本證明與原本無異。
如不服本判決，應於收受送達後10日內向本院提出上訴書狀（應
敘述具體理由並附繕本）。
上訴書狀如未敘述理由，應於上訴期間屆滿後20日內補提理由書
於本院。
                                書記官  張孝妃
中    華    民    國    97    年    7     月    7     日
附錄論罪科刑法條：
刑法第305條：
以加害生命、身體、自由、名譽、財產之事，恐嚇他人致生危害
於安全者，處2年以下有期徒刑、拘役或3百元以下罰金。


司法院資訊處製作；財團法人民間司法改革基金會備份。
